臺灣臺中地方法院刑事裁定
111年度聲字第3807號
聲  請  人  
即  辯護人  廖偉成律師
被      告  鄭迪允



上列聲請人因被告違反組織犯罪防制條例等案件（111年度金訴
字第1832號），聲請具保停止羈押，本院裁定如下：
    主    文
聲請駁回。
    理  由
一、聲請意旨略以：被告於偵查中坦承全部犯行，並於法院審理
    時全部認罪，被告顯有深刻反省，被告之妻於民國111年9月
    5日羈押期間產下子女，被告因案未能隨同在側陪產，已萬
    般懊悔，本案業於111年11月14日辯論終結，定於111年12月
    12日宣判，請法院考量被告坦承犯行之犯後態度，對犯行之
    嚴重性已知所警惕，參尚有妻小家庭羈絆，不致有逃亡或反
    覆實施同一案件之高度可能性存在，倘被告以具保輔以限制
    住居及限制出境、出海之處分對被告應有相當程度之拘束力
    ，可確保後續審判、執行程序之進行，無羈押之必要等語。
二、按羈押被告之目的，在於確保訴訟程序之進行、確保證據之
    存在、真實及確保刑罰之執行，而被告有無羈押之必要，及
    羈押後其原因是否仍然存在，有無繼續羈押之必要，應否延
    長羈押等，均屬事實認定之問題，法院有依法認定裁量之職
    權，自得就具體個案情節予以斟酌決定，如就客觀情事觀察
    ，法院許可羈押之裁定在目的與手段間之衡量，並無明顯違
    反比例原則情形，即無違法或不當可言。次按刑事訴訟法第
    101條之1所定之預防性羈押，係因考慮該條所列各款犯罪，
    一般而言，對於他人生命、身體、財產有重大之侵害，對社
    會治安破壞甚鉅，而其犯罪性質，從實證之經驗而言，犯罪
    行為人大多有再三反覆而為之傾向，故為避免此種犯罪型態
    之犯罪行為人，在同一社會環境條件下，再次興起犯罪之意
    念而再為同一之犯罪，因此透過拘束其身體自由之方式，避
    免其再犯，是法院依該條規定決定是否應予羈押時，並不須
    有積極證據，足認其確實準備或預備再為同一之犯罪，而僅
    須由其犯罪之歷程觀察，其於某種條件下已經多次犯下該條
    所列之罪行，而該某種條件，現在正存在於被告本身或其前
    犯罪之外在條件並未有明顯之改善，而可使人相信在此等環
    境下，被告有可能再為同一犯罪之危險，即可認定有反覆實
    施該條犯罪之虞。另按聲請停止羈押，除有同法第114條各
    款所列情形之一不得駁回者外，其准許與否，該管法院有自
    由裁量之權（最高法院46年台抗字第21號判決、91年度台抗
    字第456號裁定意旨參照）。
三、經查：
(一)被告前經本院法官訊問後，認為涉犯組織犯罪防制條例第3
    條第1項前段之指揮犯罪組織罪、刑法第339條之4第1項第2
    款之三人以上共同犯詐欺取財罪、洗錢防制法第14條第1項
    之一般洗錢罪之犯罪嫌疑重大，且有事實足認有逃亡、串證
    及反覆實施同一犯罪之虞，而有刑事訴訟法101條第1項第1
    款、第2款、第101條之1第1項第7款情形，非予羈押，顯難
    進行審判、執行，於111年9月30日裁定羈押在案。
(二)按羈押被告乃刑事訴訟上不得已之措施，法院於認定羈押被
    告之原因是否存在時，僅就被告是否犯罪嫌疑重大，有無刑
    事訴訟法第101條、第101條之1所定情形為必要之審酌。被
    告涉犯上開各罪，業經本院於111年12月12日判處罪刑並定
    應執行有期徒刑4年在案，堪認犯罪嫌疑重大，而基於趨吉
    避凶、脫免刑責、不甘受罰之基本人性，且被告並無高齡或
    不利逃亡之身體疾病等因素，難令本院形成被告逃亡可能性
    甚低之心證，實有相當理由認被告確有逃亡之虞，且被告於
    110年間曾因詐欺案件遭臺灣臺北地方法院羈押，竟於110年
    7月間獲釋後再涉犯本案詐欺取財等犯行，此有臺灣高等法
    院被告前案記錄表在卷可稽，足見被告確有反覆實施詐欺取
    財犯罪之虞，而具有刑事訴訟法101條第1項第1款、第101條
    之1第1項第7款所規定羈押之事由。又詐欺行為侵害他人財
    產法益，對社會風氣、治安之危害非輕，對人民財產法益亦
    屬重大威脅，並衡酌本案被告指揮詐欺集團之犯罪組織，乃
    係以實施詐術為手段所組成具有持續性、牟利性之有結構性
    組織，被告於本案詐欺集團中位列指揮要角，參酌該集團犯
    罪手法本具反覆、延續實施之特性，實非單一、偶發之財產
    犯罪型態可資比擬，益見其為謀求私利罔顧他人財產權之輕
    率態度；另佐以本案乃係集團性詐欺取財犯罪，成員眾多、
    分工細密，詐欺對象為不特定民眾，造成他人無辜受騙、財
    產盡失難以追償之嚴重後果，危害社會治安甚鉅，犯罪所生
    危害非輕，經權衡國家刑事司法權之有效行使、社會秩序及
    公共利益、人身自由之私益暨防禦權受限制之程度，衡諸比
    例原則，認為確保日後審判程序之進行及判決確定後之執行
    ，仍有繼續羈押之必要，且該羈押之必要性尚無從以具保或
    限制住居等手段替代。
(三)綜上所述，本院認被告上述刑事訴訟法101條第1項第1款、
    第101條之1第1項第7款之羈押原因尚未消滅，且審酌比例原
    則及必要性原則，認仍有羈押之必要，復核無刑事訴訟法第
    114條各款所列不得駁回具保停止羈押聲請之事由，是本件
    辯護人聲請具保停止羈押，自難准許，應予駁回。至被告是
    否坦承犯行，此固可作為未來量刑之考量，惟尚難僅以其已
    坦承犯行或已深感悔悟為由，即認其已無羈押之原因或無羈
    押之必要。另聲請意旨所述被告家庭狀況等情，因刑事訴訟
    程序關於被告羈押之執行，係為確保國家司法權對犯罪之追
    訴處罰及保障社會安寧秩序而採取之必要手段，與被告家庭
    生活之圓滿難免衝突，無法兩全，此部分核與被告是否具備
    羈押事由與羈押必要性之法律判斷無涉。
四、應依刑事訴訟法第220條，裁定如主文。
中    華    民    國   111    年    12    月    19    日
                  刑事第七庭  審判長法  官  高增泓
                                    法  官  許曉怡
                                    法  官  林忠澤
以上正本證明與原本無異。
如不服本裁定，應於收受送達後5日內向本院提出抗告狀。（應
附繕本）
                                    書記官  許采婕
中　　華　　民　　國　　111 　年　　12　　月　　19　　日